---
title: "Práctica Calificada N°2"
author: "Enrique Zevallos"
date: "12 de junio de 2017"
output:
  html_document: default
  pdf_document: default
---

```{r setup, include=FALSE}
knitr::opts_chunk$set(echo = TRUE)
```
## Ejercicio 1

Hacemos uso de is.finite, is.infinite, is.nan, entre otros..., con el fin de filtrar ciertos valores dentro de estructuras como vectores, matrices, etc.

### (a)
En primer lugar, asignamos a **f1**, el vector indicado
```{r}
f1 <- c (13563, -14156, -14319, 16981, 12921, 11979, 9568, 8833, -12968, 8133)
```
Deseamos imprimir solo los valores de f1 que cumplan con la condición *f1^75* no es Inf
```{r}
f1 [c (is.finite (f1 ^ 75))]
```
Asimismo, los valores de f1, excluyendo aquellos en los que f1^75 es -Inf
```{r}
f1 [c (!(f1 < 0 & is.infinite (f1 ^ 75)))]
```
### (b)

Almacenamos la matriz **varMatriz** con los valores indicados
```{r}
varMatriz <- matrix (c (77875.4, -35466.25, -39803.81, 27551.45, -73333.85, 55976.34, 23764.3, 36599.69, 76694.82, -36478.88, -70585.69, 47032), nrow = 3, ncol = 4)
```

Hacemos uso de la función _which_ que ha de devolvernos los índices para los cuales se cumple la condición que indiquemos.El argumento arr.ind, toma en cuenta las dimensiones de la matriz, mientras que prescindir de él, nos devolverá el orden absoluto del índice.

En este primer caso, los índices que queremos encontrar son de aquellas entradas de **varMatriz** que son NaN cuando se eleva a 65 y se divide entre infinito
```{r}
which (is.nan ( (varMatriz ^ 65) / (1 / 0)), arr.ind = TRUE)
```

En el segundo caso, pide devolver los valores de **varMatriz** que NO son NaN cuando elevamos **varMatriz** a una potencia de 67 y le añadimos Inf, es decir los valores cuyos índices sean, 
```{r eval = FALSE}
which (!is.nan (varMatriz ^ 67 + (1 / 0)), arr.ind = TRUE)
```

Estos serán:
```{r}
varMatriz[ !c (is.nan (varMatriz ^ 67 + (1 / 0)))]
```

Además, nos piden confirmar que esto es idéntico a identificar aquellos valores en **varMatriz** que, cuando se elevan a una potencia de 67, no son iguales al infinito negativo.
Mediante el siguiente comando, encontramos dichos valores, y podemos confirmar que son los mismos.
```{r}
which (! (is.infinite (varMatriz ^ 67) & varMatriz < 0), arr.ind = TRUE)
```

Que como podemos comprobar, sí son los mismos que la expresión mencionada previamente...
```{r echo = FALSE}
which (!is.nan (varMatriz ^ 67 + (1 / 0)), arr.ind = TRUE)
```

Finalmente, nos piden identificar aquellos valores en **varMatriz**, que son infinito negativo _O_ finito cuando **varMatriz** se eleva a una potencia de 67.
```{r}
which ( (is.finite (varMatriz ^ 67) |(varMatriz < 0 & is.infinite (varMatriz ^ 67) ) ), arr.ind = TRUE)
```

### (c)
 Consideremos la línea de código siguiente:
```{r}
f2 <- c (4.3, 2.2, NULL, 2.4, NaN, 3.3, 3.1, NULL, 3.4, NA)
```

Dadas las siguientes afirmaciones, decidir su veracidad o falsedad:

+ **La longitud de f2 es 8.** (Esto es **verdadero**, ya que R no considera los argumentos NULL para computar la longitud)

#### Prueba

```{r}
length(f2)
```

+ **Llamando a which (x = is.na (x = f2)), no resultará en 4 y 8.** (Esto es **falso**, ya que el resultado sí será 4 y 8, pues al no considerar los _NULL_, los valores que pueden considerarse _na_ se encuentran en dichas posiciones)

#### Prueba

```{r}
which (x = is.na (x = f2))
```

+ **Verificando is.null (x = f2), proporciona la localización de dos valores _NULL_, presentes.** (Esta afirmación es **falsa** ya que lo único que hará la función es verificar si el vector **f2** es nulo o no. En este caso, devolverá el resultado **FALSE**)

####Prueba

```{r}
is.null (x = f2)
```

## Ejercicio 2
#### (a)
Dada una lista, cuyos miembros son vectores de cadena de caracteres de diferentes longitudes, hacemos uso de la función _lapply_ con el fin de pegar un signo de exclamación al final de cada elemento de cada miembro, con una cadena vacía como caracter de separación.
  
```{r}
f3 <- list ("a", c ("b", "c", "d", "e"), "f", c ("g", "h", "i"))
lapply(f3, paste, "!", sep = "")
```
#### (b)
Debemos escribir una función llamada *geolista*, que puede buscar a través de una lista especificada y calcular las medias geométricas de cada miembro.

  + La función debe definir y utilizar una función de ayuda interna que devuelve la media geométrica de un argumento vectorial
  + Suponer que la lista solo puede tener vectores numéricos o matrices numéricas como sus miembros. La función debe contener un bucle apropiado para inspeccionar a cada miembro de la lista a la vez.
  + Si el miembro de la lista es un vector, calcular la media geométrica de ese vector, sobrescribiendo el miembro con el resultado, que debe ser un solo número.
  + Si el miembro de la lista es una matriz, utilice un bucle implícito para calcular la media geométrica de cada fila de la matriz, sobrescribiendo el miembro con los resultados.
  + La lista final debe ser devuelta al usuario
  
La función tendrá la forma siguiente:
```{r}
geolista <- function(l){
  g <- function (n){
    return (prod (n) ^ (1 / length (n)))
  }
#La función ha de devolver la media geométrica del argumento vectorial
  
  for(i in 1:length(l)){
    if(!is.matrix(l[[i]])){
      l[[i]] <- g(l[[i]])
    } else {
      l[[i]] <- apply(l[[i]],1,g)
    }
  }
#Tendremos el bucle que, dependiendo de si es una matriz o no, aplica la función g de manera distinta, usando la notación [[]]
  
  return(l)
#Devolvemos la lista final al usuario
}
```

```{r}
f4 <- list(1 : 3, matrix (c (3.3, 3.2, 2.8, 2.1, 4.6, 4.5, 3.1, 9.4), 4, 2), matrix (c (3.3, 3.2, 2.8, 2.1, 4.6, 4.5, 3.1, 9.4), 2, 4))
geolista (f4)

f5 <- list (1 : 9, matrix (1 : 9, 1, 9), matrix (1 : 9, 9, 1), matrix (1 : 9, 3, 3))
geolista (f5)
```
### (c)
Finalmente, nos piden escribir dos funciones de R: una que tome una función como argumento, y otra que devuelva una función como salida.
```{r echo = FALSE}
foo <- function (x) {sin (x) + cos (x)}
```

La primera puede ser la función _integrate_, por ejemplo:
```{r}
integrate (f = foo, lower = 0, upper = 1)
```

El segundo caso, puede ser la función _ _, por ejemplo:
```{r}

```

## Ejercicio 3
### (a)
Supongamos que representamos el triángulo de Pascal como una lista, donde el elemento n es la _n-ésima_ fila del triángulo. Por ejemplo, el triángulo de Pascal a la profundidad cuatro sería dado por:
```{r echo = FALSE}
list (c (1), c (1, 1), c (1, 2, 1), c (1, 3, 3, 1))
```

La fila _n_ puede obtenerse a partir de la fila _n - 1_, añadiendo todos los pares adyacentes de números, y posteriormente prefijando y sufijando a 1. Deseamos una función que, dado el triángulo de Pascal a la profundidad _n_, devuelva el triángulo de Pascal a la profundidad _n + 1_.
```{r}
pascalTriangle <- function (h) {
  lapply(0:h, function (i) choose (i, 0:i))
}
pascalTriangle (10)
```

Como podemos comprobar, en la undécima fila, los valores son aquellos obtenidos según el coeficiente binomial de 10 en _i_, cuando _i_ va de 0 a 10.
```{r}
for (i in 0:10) print (choose (10,i))
```

### (b)
Supongamos que necesitamos todas las _2^n_ secuencias binarias de longitud _n_. Una forma de generarlas es con bucles anidados. Por ejemplo, el siguiente código genera una matriz binseq, donde cada fila es una secuencia binaria diferente de longitud tres.
```{r}
binseq <- matrix (nrow = 8, ncol = 3)
r <- 0
for (i in 0:1) {
  for (j in 0:1) {
    for (k in 0:1) {
      r <- r + 1
      binseq [r,] <- c (i, j, k)
    }
  }
}
binseq
```

Sin embargo, este enfoque resulta tedioso para grandes valores de _n_. Una alternativa es usar recursión. Con el fin de escribir una función _binseq_ que tome como entrada un entero _n_, y devuelva una matriz que contenga todas las secuencias binarias de longitud _n_, como filas de la matriz. En el programa es particularmente útil el uso de las funciones _cbind_ y _rbind_ que toman secuencias de vectores, matrices o incluso _data frames_ y combinan por _columnas_ o _filas_ respectivamente. Tendremos la siguiente función:
```{r}
binseq <- function (n) {
   if (n == 1) {
   A <- matrix (0 : 1, nrow = 2, ncol = 1)
   return (A)
}else{
  A <- binseq (n-1)
  B <- rbind (cbind (0, A), cbind (1, A))
  return (B)
   }
}

binseq (3)
```

## Ejercicio 4
### (a)

Corre:
```{r echo = FALSE}
require (ggplot2)
```

```{r mpg}
ggplot (data = mpg)
```

Notamos que no se grafica nada.

### (b)
¿Cuántas filas hay en _mpg_? ¿Cuántas columnas?
```{r}
nrow (mpg)
ncol (mpg)
```

### (c)
¿Qué describe la variable drv?
```{r eval = FALSE}
?mpg
```

Según la ayuda _?mpg_, la variable _drv_ nos indica si el automóvil es tracción posterior (r: _rear wheel drive_), tracción delantera (f: _fron-wheel drive_), o 4x4 (4: _4WD_)

### (d)
Realizar un diagrama de dispersión entre _hwy_ y _cyl_ (es decir entre millas por galón en la carretera, y el número de cilindros)
```{r}
e <- ggplot(mpg, aes(cyl, hwy))
e + geom_jitter()
```

Ahora bien, nos piden explicar qué sucede si hacemos un diagrama de dispersión entre _class_ y _drv_. 
```{r eval = FALSE}
p <- ggplot(mpg, aes(class, drv))
p + geom_point()
```

Esta gráfica carece de mucho sentido, ya que _class_ nos habla del **"tipo"** de carro, y generalmente esto nos da un indicio de la tracción. Por ende, es redundante y no agrega mucho valor.

